# 请教陈版逆流交易中的固定资产处理

提问人：klevin224711 时间：2011-08-23 11:09:08
陈版，会计准则讲解 2010 中关于固定资产逆流交易时的处理，我看不明白，请指点 【例3—11】甲企业于20×7年 6 月取得乙公司20%有表决权股份，能够对乙公司施加重大影响。假定甲企业取得该项投资时，乙公司各项可辨认资产、负债的公允价值与其账面价值相同。20×7年 11 月，乙公司将其成本为 600 万元的某商品以 900 万元的价格出售给甲企业，甲企业将取得的商品作为固定资产，预计使用寿命为 10 年，采用直线法计提折旧，净残值为 0 。至20×7年资产负债表日，甲企业未对外出售该固定资产。乙公司20×7年实现净利润为1 600万元。假定不考虑所得税因素影响。 甲企业在按照权益法确认应享有乙公司20×7年净损益时，应时行以下会计处理： 借：长期股权投资——损益调整［（1 600-300+2.5）×20%］ 2 605 000 　　贷：投资收益2 605 000 或者： 借：长期股权投资——损益调整（1 600×20%） 3 200 000 　　贷：投资收益3 200 000 借：投资收益［（300-2.5）×20%］ 595 000 　　贷：长期股权投资——损益调整595 000 进行上述处理后，投资企业如有子公司，需要编制合并财务报表的，在其20×7年合并财务报表中，因该未实现内部交易体现在投资企业持有固定资产的账面价值当中，应在合并财务报表中进行以下调整： 借：长期股权投资——损益调整　 2 975 000 　　累计折旧 25 000 贷：固定资产　　　　　 3 000 000 这笔调整分录为什么不乘以投资单位占有被投资单位的股权比例啊？我看如果是形成存货的，在编制合并报表时都按比例调回的，请指点

回答人：chenyiwei
讲解里的这个例题确实存在如你所说的错误。这个问题在本版面上讨论过多次。你搜索一下“例3—11”，应有很多。